臺灣高等法院高雄分院刑事判決　　　　100年度上易字第327號
上　訴　人
即　被　告　0000-0000.
上列上訴人因家庭暴力防治法案件，不服臺灣高雄地方法院99年
度易字第2429號中華民國100 年1 月21日第一審判決（起訴案號
：臺灣高雄地方法院檢察署99年度偵字第28324 號），提起上訴
，本院判決如下：
    主  文
上訴駁回。
    事  實
一、0000-0000A與0000-0000 係父女關係，2 人間具有家庭暴力
    防治法第3 條第3 款所定之家庭成員關係。0000-0000A因涉
    嫌對0000-0000 為妨害性自主之犯行，於民國98年10月8 日
    經臺灣高雄地方法院依家庭暴力法第14條第1 項規定，以98
    年度家護字第1536號民事通常保護令裁定，令其不得對0000
    -0000 實施身體或精神上不法侵害、騷擾、接觸、跟蹤等行
    為，並應遠離0000-0000 位於高雄市三民區大順二路○○號
    之身心障礙日托機構「喜憨兒玫瑰社區家園」（檢察官誤載
    為喜憨兒烘培坊，下稱大順路處) 、位於高雄市○○區○○
    路○號之工作場所及其經常出入之場所至少100 公尺，有效
    期間為1 年。詎0000-0000A明知上揭通常保護令裁定之內容
    ，且該通常保護令仍在有限期限內，竟於99年8 月20日17時
    10 分 許，前往大順路「喜憨兒玫瑰社區家園」處，而違反
    上開應遠離0000-0000 住居所至少100 公尺之裁定，嗣經該
    機構人員許美惠報警處理，始悉上情。
二、案經高雄市政府警察局三民第二分局移請臺灣高雄地方法院
    檢察署檢察官偵查起訴。
    理  由
甲、程序方面：
    按被告以外之人於審判外之陳述，雖不符刑事訴訟法第159
    條之1 至第159 條之4 之規定，而經當事人於審判程序同意
    作為證據，法院審酌該言詞陳述或書面陳述作成時之情況，
    認為適當者，亦得為證據。當事人、代理人或辯護人於法院
    調查證據時，知有第159 條第1 項不得為證據之情形，而未
    於言詞辯論終結前聲明異議者，視為有前項之同意，同法第
    159 條之5 第1 、2 項分別定有明文。本判決所引用之傳聞
    證據，當事人迄未於本案言詞辯論終結前聲明異議，依前開
    法條之規定，視為當事人已同意援引作為證據，且經本院審
    酌該等言詞陳述或書面陳述作成時之情況及證據取得過程等
    節，認為適當，可以作為認定事實之依據。
乙、實體方面：
一、訊據上訴人即被告0000-0000A固坦承其收受通常保護令後，
    仍於99年8 月20日保護令所限制應遠離100 公尺之高雄市三
    民區大順二路365 號「喜憨兒玫瑰社區家園」，然矢口否認
    有何違反保護令之故意，辯稱：我是為了調查前案，所以前
    往大順路處詢問於該處所服務之老師，並非去找0000-0000
    ，且0000-0000 已不在該處1 年多了，該處已非0000-0000
    經常出入之場所，故前往該處，是權宜變通，又因僅憑印象
    ，以為保護令期間已過等語。
二、經查：
  (一)被告0000-0000A與0000-0000 為父女關係，被告前因涉嫌對
    0000-0000 有妨害性自主之犯行，經臺灣高雄地方法院家事
    法庭於98年8 月6 以98年度司緊家護字第24號核發緊急保護
    令後，於同年10月5 日以98年度家護字第1536號，傳訊被告
    到院接受訊問，並對被告核發民事通常保護令（下稱系爭保
    護令），當庭諭知主文：一相對人不得對0000-0000 實施身
    體或精神上不法侵害之行為。二相對人不得對於被害人0000
    -0000 為騷擾、接觸、跟蹤行為。三相對人應遠離被害人00
    00-0000 身心障礙日托機構（周一至週五白天）之住居所（
    喜憨兒玫瑰社區家園，地址：高雄市三民區大順二路○○號
    ）、被害人之工作場所（喜憨兒建元店，高雄市○○區○○
    路2 號）及被害人0000-0000 經常出入之場所（高雄市無障
    礙之家，地址：高雄市前鎮區○○○路392 號）至少100 公
    尺。四禁止相對人查閱被害人0000-0000 之戶籍、學籍及所
    得來源。五本件保護令之有效期間為壹年。嗣於98年10月14
    日再次將系爭保護令寄存送達予被告，被告並於同日即前往
    高雄市政府警察局前鎮○○○○路派出所簽收，有原審法院
    98年度家護字第1536號、98年度司緊家護字第24號卷宗影本
    （見牛皮紙袋）、簽收記錄（見偵查卷第16頁，原本於牛皮
    紙袋內）在卷可稽，足見被告對於上開保護令之裁定內容，
    顯已知悉無疑。
  (二)被告於99年8 月20日17時10分許，前往大順路處乙情，為被
    告所承認，並經證人許惠美於警詢中證述明確（見警卷第3
    頁），被告既已明知系爭保護令之內容，竟仍前往保護令所
    禁止之大順路處，自屬為違反保護令之行為。被告雖辯稱：
    0000-0000 已不在該處，前往該處並非找0000-0000 ，為無
    心之過，又僅記錯保護令效力時間才會違反等語。然0000-0
    000 固已安置於其他處所，有高雄市政府社會局家庭暴力及
    性侵害防治中心個案報告表1 份在原審易字卷第33頁至第35
    頁可稽，然此僅為被告是否具有依家庭暴力防治法第15條第
    2 項之規定聲請撤銷、變更系爭保護令之理由，在系爭保護
    令尚未經原審法院另為裁判確定前，並不因此失其效力，被
    告仍不得任憑己意違反。又承前所述，被告既收受系爭保護
    令知其效力，矧經原審法院於98年10月5 日當庭宣示系爭保
    護令之主文及違反之效力時，被告即表示自斯時起1 年內可
    遵守遠離大順路處，並不會去保護令所載的地方等語，有原
    審法院家事庭98年度家護字第1536號98年10月5 日訊問筆錄
    在卷可佐，足見被告以記錯保護令效力之時間等詞置辯，乃
    事後卸責之詞，難以採信。
  (三)被告明知系爭保護令裁定命其遠離大順路處至少100 公尺，
    在該保護令有效期間內仍前往大順路處，顯違反家庭暴力防
    制法第61條第4 款，應依通常保護令之內容遠離被害人住居
    所、工作場所、學校或其他特定場所之規定。故本件事證明
    確，被告違反保護令犯行，堪以認定。
三、核被告0000-0000A所為，係犯家庭暴力防治法第61條第4 款
    之違反保護令罪。
四、原審判決以被告0000-0000A罪證明確，因予適用家庭暴力防
    治法第61條第4 款，刑法第11條前段，第41條第1 項前段之
    規定，並審酌被告與0000-0000 為父女關係，因涉嫌對0000
    -0000 為妨害性自主犯行，本院方核發系爭保護令，被告經
    本院當面宣告保護令並允諾遵守保護令之內容後，仍無視系
    爭保護令於案發時尚有效存在，僅憑己意執意前往保護令所
    令禁止前往之大順路處，而違反本院之禁止裁定，所為實無
    可取，且事後否認犯行，態度非佳；惟念及被告尚無前科，
    素行尚佳，有臺灣高等法院被告前案紀錄表在卷可稽，且00
    00-0000 確已離開大順路處，有前開高雄市政府社會局家庭
    暴力及性侵害防治中心個案報告表在卷可參，其所違反保護
    令所造成之危害尚屬輕微等一切情狀，量處拘役59日，並諭
    知如易科罰金折算標準。其認事用法核無違誤，所處之刑亦
    屬允當。被告上訴意旨，仍執前詞，否認犯罪，或以量刑過
    重為由，指摘原判決不當，均無理由，應予駁回。
據上論斷，應依刑事訴訟法第368 條，判決如主文。
本案經檢察官劉宗慶到庭執行職務。
中    華    民    國  100     年    5     月    27    日
                刑事第二庭  審判長法  官  林正雄
                                  法  官  邱明弘
                                  法  官  黃壽燕
以上正本證明與原本無異。
不得上訴。
中    華    民    國  100     年    5     月    27    日
                                  書記官  戴志穎
附錄本判決論罪科刑法條：
家庭暴力防治法第61條
違反法院依第14條第1 項、第16條第3 項所為之下列裁定者，為
本法所稱違反保護令罪，處3 年以下有期徒刑、拘役或科或併科
新臺幣10萬元以下罰金：
一、禁止實施家庭暴力。
二、禁止騷擾、接觸、跟蹤、通話、通信或其他非必要之聯絡行
    為。
三、遷出住居所。
四、遠離住居所、工作場所、學校或其他特定場所。
五、完成加害人處遇計畫。